【裁判字號】    99,抗,1481
【裁判日期】    991217
【裁判案由】    不服羈押等
【裁判全文】
臺灣高等法院刑事裁定                  99年度抗字第1481號
抗   告   人
即被告辯護人  陳憲鑑律師
被        告  賴柏勳
上列抗告人因偽造文書等案件，不服臺灣臺北地方法院中華民國
99年11月26日羈押裁定（99年度訴字第1894號），提起抗告，本
院裁定如下：
    主  文
抗告駁回。
    理  由
一、按被告經法官訊問後，認為犯罪嫌疑重大，而有下列情形之
    一者，非予羈押，顯難進行追訴、審判或執行者，得羈押之
    ：一、逃亡或有事實足認為逃亡之虞者。二、有事實足認為
    有湮滅、偽造、變造證據或勾串共犯或證人之虞者。三、所
    犯為死刑、無期徒刑或最輕本刑5 年以上有期徒刑之罪者，
    刑事訴訟法第101條第1項定有明文。被告經原審法院法官訊
    問後，認被告涉犯偽造文書等犯行，犯罪嫌疑重大，並有事
    實足認為被告有勾串共犯之虞，有刑事訴訟法第101條第1項
    第2 款之情形，非予羈押，顯難進行審判及執行，而有執行
    羈押之必要，裁定予以羈押並禁止接見通信。
二、抗告意旨略以：被告所述雖無法令警方追緝其他詐騙集團的
    共犯，但是被告所言，顯然實在，因為被告對偽造及欲行使
    偽造公文書的過程細節都已坦白承認，並且坦言自己參與貼
    上貼紙官印，並將其彩色影印作成偽造收據，被告已將所犯
    罪刑較重的違反刑法第211 條之偽造公文書，自白犯罪，則
    對於所犯詐欺未遂案件並無迴避的道理，且被告年輕識短，
    社會經驗極少，是詐騙集團利用來當車手，收取詐欺金額的
    工具人選，被告雖然知道自己的行為不對，但是積欠「大哥
    」金錢及害怕會對家人不利的情況下，答應收取詐欺款項的
    行為，其行為當然不可取，但是被告既已坦承犯行，並願接
    受刑罰的制裁，則以刑罰教化人心的目的，期使被告能改過
    自新，被告年紀尚輕，知所犯錯，誠心悔改，並願配合，被
    告於偵查中亦提供通聯紀錄供警方調查其他共犯，況且被告
    是被這起案件幕後所主導的詐騙集團利用，被告遭到逮捕，
    該集團連躲被告都來不及，怎麼可能還與被告聯絡？所以不
    可能有勾串之虞，被告亦希望該詐騙集團被逮捕歸案，證明
    被告是被利用的工具，因此請求考量被告自警詢時起，即已
    坦白承認犯罪行為，並無逃亡之虞，若恐被告逃亡亦可命被
    告具保停止羈押，請求撤銷原裁定，更為適當之裁定云云。
三、經查：按羈押之目的在於確保刑事偵查、審判程序之完成，
    及刑事執行之保全，或預防反覆實施特定犯罪。被告有無繼
    續羈押之必要，應許由法院斟酌訴訟進行程度及其他一切情
    事而為認定（最高法院46年度台抗字第6 號判例要旨參照）
    。查被告所涉犯偽造文書等案件，前經原審法院法官訊問被
    告後，以被告坦承犯行，且據被害人證述明確，並有扣案偽
    造的公文書、公印文、假冒檢察官識別證等為證，足認犯罪
    嫌疑顯屬重大，復該案尚有共犯在逃，有事實足認被告有勾
    串共犯之虞，非予羈押，顯難進行審判及執行，而有執行羈
    押之必要，於99年11月26日裁定予以羈押。該案業經原審法
    院於99年12月7 日以99年度訴字第1894號判決判處罪刑並定
    應執行有期徒刑2 年在案，足認被告犯罪嫌疑確屬重大，該
    案雖業經原審法院判處罪刑，惟尚未判決確定，且尚有共犯
    在逃，有事實足認被告有勾串共犯之虞，非予羈押顯難進行
    後續之審判及執行，原羈押原因並未消滅，仍有羈押之必要
    。從而，原審法院審酌全卷及相關事證，斟酌訴訟進行程度
    及其他一切情事，以被告犯罪嫌疑重大，並有事實足認為有
    勾串共犯之虞，非予羈押，顯難進行審判及執行，而有執行
    羈押之必要，裁定予以羈押並禁止接見通信，經核於法尚無
    違誤。抗告人抗告意旨，徒以被告已坦承犯行及無勾串共犯
    之虞為由，就原法院依法裁量之事項，泛言指摘云云，尚不
    足以認為原裁定有何不當或違法。綜上，本件抗告，難認有
    理由，應予駁回。
據上論結，應依刑事訴訟法第412條，裁定如主文。
中    華    民    國    99    年    12    月    17    日
                  刑事第三庭  審判長法  官  陳博志
                                    法  官  劉興浪
                                    法  官  許文章
以上正本證明與原本無異。
不得再抗告。
                                    書記官  蔡慧娟
中    華    民    國    99    年    12    月    17    日

司法院資訊處製作；財團法人民間司法改革基金會備份。
